# 期后审计

提问人：胖胖彤 时间：2010-09-20 11:06:05
某国有参股企业国有股股权转让，进行期后审计。 参照的文件有哪些？ 有人说：股权转让时评估调整的内容，在期后审计对该部分内容也要进行调整。请问：该说法出于哪个文件？ 并问一个菜鸟的问题：为什么要进行期后审计？
[ 本帖最后由 胖胖彤 于 2010-9-20 11:10 编辑 ]

回答人：chenyiwei
回复 楼主 胖胖彤 的帖子这种审计应当是旨在确定交割日净资产价值的专项审计，重点是关注从基准日到交割日之间净资产的变动情况。对此类审计的文件依据，国务院国资委和财政部并无全国统一的文件规定，因此请注意了解该企业所属的地方国资委对此的文件要求。 对于是否需要将基准日评估增值的影响体现进来的问题，可以与主管部门沟通确定，并关注股权转让协议中对该过渡期间的损益归属及其计算方法的约定。如果约定以评估值为基础调整利润的，则应当考虑基准日评估增值的影响。但是，无论如何处理该问题，因为该报表都是特殊编制基础的专项财务报表，所以都必须在编制基础中指明报表的编制目的、用途、计量属性、对特殊事项的处理等内容。